【裁判字號】    95,訴,751
【裁判日期】    951030
【裁判案由】    清償債務
【裁判全文】
臺灣彰化地方法院民事判決  95年度訴字第751號
原      告  台灣中小企業銀行股份有限公司
法定代理人  戊○○
訴訟代理人  丁○○
被      告  葉君平（即葉莉苓）即麗容美品生活館
            甲○○
            乙○○○
兼上二人
訴訟代理人  丙○○
上列當事人間請求清償債務事件，本院於民國95年10月16日言詞
辯論終結，判決如下：
    主      文
被告葉君平（即葉莉苓）即麗容美品生活館、甲○○及乙○○○
應連帶給付原告新台幣參拾萬陸仟伍佰陸拾陸元，及自民國九十
五年六月十八日起至清償日止，按年息百分之六點三九計算之利
息，暨自民國九十五年七月十九日起至清償日止，其逾期在六個
月以內者，按上開利率百分之十，超過六個月以上者，按上開利
率百分之二十計付之違約金。
被告葉君平（即葉莉苓）即麗容美品生活館、丙○○及甲○○應
連帶給付原告新台幣壹拾柒萬參仟肆佰柒拾壹元，及自民國九十
五年四月八日起至清償日止，按年息百分之七點五三計算之利息
，暨自民國九十五年五月九日起至清償日止，其逾期在六個月以
內者，按上開利率百分之十，超過六個月以上者，就超過部分，
按上開利率百分之二十計付之違約金。
被告葉君平（即葉莉苓）應給付原告新台幣肆萬零柒佰玖拾伍元
，及其中新台幣參萬柒仟陸佰零壹元自民國九十五年八月八日起
至清償日止，按年息百分之十八點五九計算之利息，暨自民國九
十五年八月八日起至清償日止，其逾期在六個月以內部分各按上
開利率百分之十，超過六個月部分各按上開利率百分之二十計付
之違約金。
訴訟費用由被告葉君平（即葉莉苓）即麗容美品生活館、甲○○
及乙○○○連帶負擔十分之六；被告葉君平（即葉莉苓）即麗容
美品生活館、丙○○及甲○○連帶負擔十分之三；被告葉君平（
即葉莉苓）負擔十分之一。
    事實及理由
一、原告起訴主張：
（一）被告葉君平（即葉莉苓）即麗容美品生活館於民國93年10
      月18日邀被告甲○○及乙○○○為連帶保證人，向原告借
      款新台幣（下同）500,000元，期限自93年10月18日起至
      97年10月18日止，依年金法，由被告按月攤付本息，利息
      按當時公告之基準利率加碼年息2.8%計算；嗣後隨原告基
      準利率調整而調整，並自調整日起後之第一個繳款日起，
      按調整後之年利率計算，如有一期未能按期繳付時，立即
      喪失期限利益視為全部本息到期。逾期清償在6個月以內
      者，按上開利率10%，超過6個月以上者，按上開利率20%
      計付違約金。詎被告葉君平（即葉莉苓）即麗容美品生活
      館自95年6月18日起即未按期償還本息，依約定喪失期限
      利益，計被告葉君平（即葉莉苓）即麗容美品生活館尚欠
      本金306,566元及如主文第1項所示之利息及違約金，被告
      甲○○及乙○○○自應負連帶清償責任。
（二）被告葉君平（即葉莉苓）即麗容美品生活館於民國92年12
      月8日邀被告丙○○及甲○○為連帶保證人向原告借款300
      ,000 元，期限自92年12月8日起至97年12月8日止，依年
      金法，由被告按月攤付本息，利息按當時公告之基準利率
      加碼年息4%計算；嗣後隨原告基準利率調整而調整，並自
      調整日起後之第一個繳款日起，按調整後之年利率計算，
      如有一期未能按期繳付時，立即喪失期限利益視為全部本
      息到期。逾期清償在六個月以內者，按上開利率10%，超
      過6個月以上者，按上開利率20%計付違約金。詎被告葉君
      平（即葉莉苓）即麗容美品生活館自95年4月8日起即未按
      期償還本息，依約定喪失期限利益，計被告葉君平（即葉
      莉苓）即麗容美品生活館尚欠本金173,47 1元及如主文第
      2 項所示之利息及違約金，被告丙○○及甲○○自應負連
      帶清償責任。
（三）被告葉君平（即葉莉苓）於92年4月30日，與原告成立信
      用卡使用契約，領用如附表所示之信用卡，依約被告就使
      用系爭信用卡所生之債務，負全部給付責任。此有信用卡
      申請書暨信用卡約定條款可證。被告葉君平（即葉莉苓）
      領用系爭信用卡後，即得於各特約商店消費記帳消費，依
      信用卡約定條款第14、15條之約定，應於當期繳款截止日
      前向原告全部清償，或以循環信用方式繳付最低應繳金額
      ，逾期清償者依信用卡約定條款第15條、第21條及第22條
      之約定，除喪失期限利益外，應另行給付原告按年息18.
      59%計算之循環利息，且逾期在6個月以內者，按上開利率
      10%，超過6個月以上者，就超過部分，按上開利率20%計
      付之違約金。被告葉君平（即葉莉苓）至95年6月份起，
      因信用卡有連續2期未繳費之情形，依約定條款第22條視
      為全部到期，帳款尚餘40,795元未按期繳付（至95年8月7
      日止之本金為37,601元，利息為2194元、違約金為1000元
      ），迭經催討無效爰依法提起本訴，又此筆之違約金原告
      自願請求較低之金額等語。並聲明：如主文第3項所示。
二、被告則以：對於原告之請求沒有意見，但希望能分期。並聲
    明：原告之訴駁回。
三、得心證之理由：
  （一）原告主張之前揭事實，有其提出與所述相符之借據影本
        、授信約定書影本、放款利率歷史資料表、電腦連線作
        業單（即餘額查詢單）、信用卡申請書影本、約定條款
        及修正條款影本及信用卡交易明細表等件為證，且為被
        告所不爭執，原告之主張自堪信為真實。
  （二）按消費借貸之借用人應於約定期限內，返還與借用物種
        類、品質、數量相同之物；又數人保證同一債務者，除
        契約另有訂定外，應連帶負保證責任，民法第478條前
        段、第748條分別定有明文。又保證債務之所謂連帶，
        係指保證人與主債務人負同一債務，對於債權人各負全
        部給付之責任而言，此參照民法第272條第1項規定連帶
        債務之文義即明。本件被告葉君平（即葉莉苓）即麗容
        美品生活館既分別積欠原告306, 566元及173,471元之
        借款，且依約定已視為全部到期，被告葉君平（即葉莉
        苓）即麗容美品生活館自應負返還之責。又被告丙○○
        、甲○○及乙○○○既為被告葉君平（即葉莉苓）即麗
        容美品生活館之連帶保證人，對於被告葉君平（即葉莉
        苓）即麗容美品生活館所負之前開借款債務，自應負連
        帶清償之責。此外，被告葉君平（即葉莉苓）個人既積
        欠原告前揭信用卡債務，且依約定已視為全部到期，被
        告葉君自應負返還之責。從而原告本於消費借貸之借用
        物返還請求權、連帶保證之法律關係及兩造所約定之借
        據及信用卡約定條款，請求主債務人即被告葉君平（即
        葉莉苓）即麗容美品生活館、連帶保證人即被告丙○○
        、甲○○及乙○○○連帶給付如主文所示之利息、違約
        金，洵屬正當，應予准許。
四、訴訟費用負擔之依據：民事訴訟法第85條第2項。
中    華    民    國    95    年   10      月    30    日
                  民事第二庭    法  官  詹秀錦
以上正本係照原本作成。
如對本判決上訴，應於判決送達後20日內向本院提出上訴狀。
中    華    民    國    95    年   10      月    30    日
                                書記官  陳秀香
附表：
┌───────────┬────────┬───┬────────┐
│  卡    別            │  卡        號  │正附卡│ 核卡日／發卡行 │
│                      │                │      │                │
├───────────┼────────┼───┼────────┤
│MasterCard            │0000000000000000│正  卡│92年4月30日／   │
│                      │                │      │台灣中小企業銀行│
└───────────┴────────┴───┴────────┘


司法院資訊處製作；財團法人民間司法改革基金會備份。
